【裁判字號】    89,易,616
【裁判日期】    900621
【裁判案由】    侵占等
【裁判全文】
臺灣基隆地方法院刑事判決                          八十九年度易字第六一六號
    公  訴  人  臺灣基隆地方法院檢察署檢察官
    被      告  甲○○
右列被告因侵占等案件，經檢察官提起公訴 (八十九年度偵字第三０二一號)，本院
判決如左：
    主  文
甲○○意圖為自己不法之所有，而侵占自己持有他人之物，處有期徒刑參月，如易科
罰金以參佰元折算壹日。
    事  實
一、甲○○（曾犯有妨害兵役等前科，惟未構成累犯）於民國八十九年七月十六日十
    五時許，至基隆市碧砂漁港Ｃ區停車場，向其友人乙○○借用車牌號碼ＳＤＨ─
    ３５７號、所有人為乙○○之女顏嘉慧之輕型機車，言明於一小時後歸還，乙○
    ○乃將該機車借予甲○○使用。詎甲○○竟變易持有之意為不法所有之意思，將
    該車侵占入己供代步之用，而未歸還予乙○○，乙○○見甲○○未在約定時間內
    歸還機車，又遍尋無著，遂與不知情之其子顏嘉宏一同於同日二十時許至基隆市
   警察局第二分局八斗子派出所報案，乙○○因恐如據實向警員說明事情始末，警
    員可能置之不理，遂向受理報案之警員林建文謊稱該機車於八十九年七月十六日
    十八時許在碧砂漁港Ｃ區停車場內遭不詳之人竊取，未指定犯人而向該管公務員
    林建文誣告犯罪（乙○○部分業經本院判處罰金三千元確定）。嗣經警於同年七
    月二十二日二十三時十分，在基隆市○○路三二號前攔檢查獲甲○○騎乘前揭機
    車，依甲○○之供述而查悉前情。
二、案經基隆市警察局第二分局移送台灣基隆地方法院檢察署檢察官偵查起訴。
      理  由
一、訊據被告甲○○矢口否認前開犯行，辯稱：伊騎前揭機車至汐止找人後，其友人
    即向伊借用該車數日未還，嗣伊取回前揭機車騎用始半日即為警查獲，伊並無侵
    占之意云云。惟查：右揭事實，業據被害人乙○○指述綦詳，並有基隆市警察局
    警刑車字第８９１７６６０號車輛協尋受理報案單二紙（第三聯、第四聯）、車
    輛竊盜、車牌失竊資料個別查詢報表─查詢車輛認可資料各一份附卷可稽。再被
    告初於偵查中辯稱伊係將前揭機車騎至汐止打零工，因工作忙碌始未與乙○○聯
    絡云云，至本院審理中始改口為上開辯詞，其所供矛盾反覆，是否可採，已非無
    疑。況被告前揭將機車轉借予友人之辯縱屬實，惟被告明知自己並非機車所有人
    ，且於向乙○○借用機車時已應允一小時後返還，竟仍將該車借予他人，復於取
    回機車後，未立即聯絡乙○○將之返還，猶騎用達半日至為警查獲止，顯見其主
    觀上應有變易持有之意為不法所有之意思，被告所辯無非卸責之詞，不足採信。
    本案事證明確，被告犯行洵堪認定，應依法論科。
二、核被告甲○○所為，係犯刑法第三百三十五條第一項侵占罪。爰審酌被告有妨害
    兵役等前科，素行非佳，及利用乙○○對其信任，竟借用機車後即侵占入已，經
    警查獲始返還，犯罪後復飾詞狡卸，毫無悔意，態度非佳等一切情狀，量處如主
    文所示之刑，並諭知易科罰金之折算標準，以示懲儆。
據上論斷，應依刑事訴訟法第二百九十九條第一項前段，刑法第三百三十五條第一項
、第四十一條，罰金罰鍰提高標準條例第一條前段、第二條，判決如主文。
本案經檢察官黃士元到庭執行職務
中    華    民    國      九十        年      六      月    二十一    日
                                      臺灣基隆地方法院刑事第三庭
                                          法  官
右正本證明與原本無異。
如不服本判決，應於判決送達後十日內，向本院提出上訴狀。
                                          書記官
中    華    民    國      八十        年              月              日


司法院資訊處製作；財團法人民間司法改革基金會備份。
